【裁判字號】    98,上訴,963
【裁判日期】    980709
【裁判案由】    銀行法
【裁判全文】
臺灣高等法院刑事判決                 98年度上訴字第963號
上  訴  人
即  被  告  甲○○
選任辯護人  游孟輝律師
上列上訴人因銀行法案件，不服臺灣板橋地方法院97年度訴字第
744 號，中華民國97年10月29日第一審判決（起訴案號：臺灣板
橋地方法院檢察署96年度偵緝字第3353號、第3364號），提起上
訴，本院判決如下：
    主  文
原判決關於甲○○部分撤銷。
甲○○共同違反除法律另有規定者外，非銀行不得辦理國內外匯
兌業務之規定，處有期徒刑貳年，緩刑肆年。扣案如附表四編號
1、2、7、9、11所示之物均沒收。
    事  實
一、乙○○（業經原審判處有期徒刑3年8月，嗣其提起上訴，經
    本院另以其上訴未敘述理由，裁定令其補正而未補正，而判
    決駁回確定）、甲○○原係夫妻，均明知除法律另有規定者
    外，非銀行業者不得辦理國內外匯兌業務，竟與真實姓名年
    籍不詳自稱「陳友雲」之大陸地區成年男子，共同基於辦理
    臺灣地區與大陸地區匯兌業務之犯意聯絡，自民國91年底、
    92年初起至96年4 月18日止，乙○○及甲○○先後在臺北縣
    三重市○○○路256 巷102 號3 樓及同市○○街106 號2 樓
    住處等地、「陳友雲」則在大陸地區某處，相互以電話及傳
    真機等方式聯繫，分別接受國內不特定之客戶委託匯款至指
    定之大陸地區金融機構或給付指定之對象，及應大陸地區客
    戶之委託匯款至指定之國內金融機構帳戶或給付指定之對象
    ，而未經許可擅自經營國內外匯兌業務。其辦理匯兌之方式
    如下：
  (一)受國內客戶委託匯款至指定之大陸地區金融機構或給付指定
    之對象：
    由「陳友雲」在大陸地區、或乙○○、甲○○在臺灣地區接
    受在臺工作之大陸地區人民或其他客戶之委託，收受客戶之
    新臺幣現金，或指示客戶將新臺幣款項存入或匯入如附表一
    所示乙○○設於中國信託商業銀行（下稱中信銀行）三重分
    行帳號000000000000號帳戶、彰化商業銀行（下稱彰化銀行
    ）三和路分行帳號00000000000000號帳戶、臺灣郵政股份有
    限公司中壢頂壢支局（下稱頂壢郵局）局號：0000000 、帳
    號：0000000 號帳戶、臺北富邦商業銀行（下稱臺北富邦銀
    行）帳號000000000000號帳戶、新竹國際商業銀行（下稱新
    竹商銀）帳號00000000000000號帳戶、華南商業銀行（下稱
    華南銀行）三重分行帳號000000000000號帳戶、花蓮區中小
    企業銀行（下稱花蓮企銀）三重分行帳號00000000000 號帳
    戶、甲○○設於中信銀行三重分行帳號000000000000號帳戶
    、及不知情之蔡朝宗設於華南銀行帳號000000000000號帳戶
    、彰化銀行西門分行帳號00000000000000號帳戶、不知情之
    陳本署設於華泰商業銀行（下稱華泰銀行）萬華分行帳號00
    00000000000 號帳戶、不知情之王建榮設於臺北富邦銀行帳
    號000000000000號帳戶、不知情之楊慧琴設於中信銀行雙和
    分行帳號000000000000號帳戶後，再由乙○○、甲○○每日
    17時許以電話或傳真文件與在大陸地區之陳友雲確認客戶已
    將新臺幣款項匯入上開帳戶，「陳友雲」即將扣除手續費後
    之等值人民幣，匯款至客戶指定之大陸金融機構帳戶或支付
    人民幣予客戶指定之對象（附表二即係國內客戶因委託乙○
    ○等人匯款至指定之大陸金融機構或給付指定之對象，而匯
    款或存入現金至如附表一所示帳戶，爰各取一筆匯款為代表
    ）。
  (二)應大陸地區客戶之委託匯款至指定之國內金融機構帳戶或給
    付指定之對象：
    由「陳友雲」在大陸地區接受在大陸地區工作之臺灣地區人
    士或其他客戶之委託，收受客戶之人民幣現金，或指示客戶
    將人民幣款項存入或匯入「陳友雲」所指定之金融機構帳戶
    後，再以電話或傳真文件指示乙○○、甲○○將扣除手續後
    之等值新臺幣，自如附表一所示帳戶匯款或轉存入客戶指定
    之國內金融機構帳戶，或提領新臺幣現金交付予客戶指定之
    對象（附表三即係大陸地區客戶因委託乙○○等人匯款至指
    定之國內金融機構帳戶或給付指定之對象，乙○○等人因此
    利用如附表一所示帳戶匯款或轉存入客戶指定之對象，爰各
    取一筆匯款為代表）。
  (三)乙○○、甲○○於每月10日清算後，自應匯予「陳友雲」之
    款項中，扣除新臺幣2萬6千元作為報酬；渠等所經手之匯兌
    金額自最初之新臺幣數十萬元，逐月成長，至96年初時每個
    月受國內客戶委託匯款或給付之新臺幣款項即達新臺幣2、3
    千萬元，而每個月受大陸客戶委託匯款或給付之人民幣款項
    折算新臺幣亦達2、3千萬元。迄96年4 月18日，法務部調查
    局臺北縣調查站調查員持搜索票，至臺北縣三重市○○街10
    6 號2 樓乙○○與甲○○之住處搜索始查獲，並扣得如附表
    四所示之物。
二、案經法務部調查局臺北縣調查站移送臺灣板橋地方法院檢察
    署檢察官偵查起訴。
    理  由
壹、程序方面：
一、按被告以外之人於審判外之言詞或書面陳述，除法律有規定
    者外，不得作為證據，刑事訴訟法第159 條第1 項定有明文
    ，此乃傳聞證據之法則。次按傳聞法則之重要理論依據，在
    於傳聞證據未經當事人之反對詰問予以核實，乃予排斥，惟
    若當事人已放棄對原供述人之反對詰問權，於法院審判時表
    明同意該等傳聞證據可作為證據，基於證據資料愈豐富，愈
    有助於真實發現之理念，並貫徹刑事訴訟法修法加重當事人
    進行主義之精神，確認當事人對於證據能力有處分權之制度
    ，傳聞證據經當事人同意作為證據，法院認為適當者，亦得
    為證據。另當事人於調查證據時，對於傳聞證據表示「沒有
    意見」、「對於證據調查無意見」，而未於言詞辯論終結前
    聲明異議，應視為已有將該等傳聞證據採為證據之同意，此
    刑事訴訟法第159 條之5 規定甚明。
二、查被告甲○○及其選任辯護人於原審準備程序及審理時均表
    明對於下列被告以外之人於審判外之言詞或書面陳述之證據
    能力均無意見，迄本院言詞辯論終結前亦未聲明異議，依刑
    事訴訟法第159 條之5 第2 項規定，視為被告甲○○於審判
    程序已同意作為證據，本院審酌該言詞陳述或書面陳述均非
    違法取得，亦無證明力明顯過低之情形，均得採為證據。
貳、實體部分：
一、認定本件犯罪事實所憑證據及理由
  (一)共犯乙○○於上揭時地與自稱「陳友雲」之大陸地區成年男
    子，共同基於辦理臺灣地區與大陸地區匯兌業務之犯意聯絡
    ，分別接受國內不特定之客戶委託匯款至指定之大陸地區金
    融機構或給付指定之對象，及應大陸地區客戶之委託匯款至
    指定之國內金融機構帳戶或給付指定之對象，而未經許可擅
    自經營國內外匯兌業務，共犯乙○○於每月10日清算後，自
    應匯予「陳友雲」之新臺幣款項中，扣除新臺幣2萬6千元作
    為報酬，其所經手之匯兌金額自最初之新臺幣數十萬元，逐
    月成長，至96年初時每個月受國內客戶委託匯款或給付之新
    臺幣款項即達新臺幣2、3千萬元，而每個月受大陸客戶委託
    匯款或給付之人民幣款項折算新臺幣亦達2、3千萬元等情，
    迭經共犯乙○○於調查員詢問時、檢察官偵查中及原審審理
    時自白不諱，核與證人蔡水忠、黨政治於偵查中結證之情節
    相符（見96年度偵字第15619 號偵卷第2 宗第22頁、第28頁
    ），復有如附表一所示被告甲○○、共犯乙○○因經營兩岸
    匯兌業務所使用之帳戶13個之交易明細資料各1 份（見96年
    度偵字第15619 號偵卷第1 宗第91至324 頁、第334 至343
    頁、第362 至464 頁，及第2 宗第33至60頁）、被告甲○○
    親自填寫之中信銀行三重分行帳號000000000000號帳戶於95
    年6月9、12、16、19日依序提領新臺幣90萬元、58萬元、90
    萬元、71萬元之提款憑證影本共4紙（見96年度偵字第15619
    號偵卷第1 宗第54、55頁）及其以同一帳戶於96年6 月16日
    提款新臺幣80萬元轉存入品展工程有限公司設於同一銀行之
    帳號000000000000號帳戶之提款憑證影本1 紙（見96年度偵
    字第15619號偵卷第1宗第56頁）在卷可憑，復有扣案如附表
    四編號 1、2、3、4、7、8、9、11所示之物可資佐證，已堪
    認定。
  (二)被告甲○○於本院審理時對於其有共同參與本件非銀行業者
    ，從事辦理國內外匯兌業務之犯行，均坦承不諱（見本院98
    年6 月25日審判程序筆錄），而參酌被告甲○○於調查員訊
    問、偵查及審理中亦曾分別坦承其曾受乙○○之指示，自91
    年起迄96年4 月16日警方查獲時止，以附表一所示之帳戶存
    摺提領款項超過50次，並曾受乙○○之指示將新臺幣80萬元
    轉存入品展工程有限公司之帳戶內，並託人將款項帶至大陸
    地區轉存入當地之金融機構而取得如附表四編號11之銀行水
    單，其知悉乙○○所開設之銀行帳戶有數個，仍依乙○○之
    指示開設如附表一編號8 所示之帳戶供乙○○使用，且如附
    表四編號1 所示傳真機即擺設於家中客廳，其亦曾幫乙○○
    整理過傳真資料等情（見96年度偵字第15619 號偵卷第1 宗
    第37頁、96年度偵緝字第3353號第32至33頁、原審97年10月
    15日審判程序筆錄第15頁）；證人乙○○於原審亦具結證稱
    ：「（與被告甲○○結婚後至離婚前，是否都有居住在一起
    ？）是。自87年至96年間是住在台北縣三重市○○○路256
    巷102 號3 樓及安慶街106 號2 樓。後來在96年年初分居，
    約在警察查獲前才分居的。（你做大理石的生意，有無設立
    公司行號？）沒有。（有無開過大理石的發票或是取得廠商
    交給你的發票？）皆沒有。（大理石的進出口是貿易？要匯
    兌？）沒有。（據被告甲○○之前陳述，她之前在家中帶小
    孩，沒有收入？）沒有意見。」（見原審97年10月15日審判
    筆錄第5至9頁），顯見被告甲○○不僅知悉其夫乙○○違法
    經營兩岸匯兌業務，且亦參與、分擔匯兌之行為。至證人乙
    ○○原審雖另具結證稱：「（在婚約關係中，你太太是從事
    何工作？）在克利提娜公司賣化妝品。（你的太太賣化妝品
    的工作是在何處？）她是需要外出與客人接洽賣化妝品。（
    她大部分的時間在何時外出？）早上9 時，有時晚上8、9時
    會回來。（你太太被告甲○○是否知道你在從事匯兌業務？
    ）她不知道」云云，惟被告甲○○於97年1 月4 日檢察官偵
    查中係供稱：「（是否在家中專心帶小孩？）是。（乙○○
    說你在餐廳上班，為何你說你在家中帶小孩？）我上不久，
    於3、4年前在餐廳上班1 年多」云云（見96年度偵緝字第33
    53號偵卷第33頁），其2 人之供詞矛盾，已非可信。況此與
    上揭事證及被告甲○○於本院已坦承參與本件犯行相悖，顯
    見證人乙○○於原審審理時所證被告甲○○不知情、亦未參
    與本件匯兌業務云云，應係迴護被告甲○○之詞，不足採信
    。又被告甲○○於本院審理之前對於附表一編號8 其帳戶內
    金錢之來源及用途，前後供述反反覆覆，且於調查員初詢時
    偽稱係其母念玉嬌因在大陸做生意，他人匯入之款項云云，
    此畏罪情虛、卸責之詞，亦不足採信。
  (三)綜上所述，本案事證明確，被告甲○○之犯行堪予認定，應
    依法論科。
二、論罪
    按銀行法第125 條第1 項前段規定：「違反第29條第1 項規
    定者，處‧‧‧」，又同法第29條第1 項則規定：「除法律
    另有規定者外，非銀行不得經營收受存款、受託經理信託資
    金、公眾財產或辦理國內外匯兌業務」，所謂「匯兌業務」
    ，係指行為人不經由現金之輸送，而藉與在他地之分支機構
    或特定人間之資金清算，經常為其客戶辦理異地間款項之收
    付，以清理客戶與第三人間債權債務關係或完成資金轉移之
    行為（最高法院92年度台上字第1934號判決意旨參照）。而
    「國內外匯兌」則係謂銀行利用與國內異地或國際間同業相
    互劃撥款項之方式，如電匯、信匯、票匯等，以便利顧客國
    內異地或國際間交付款項之行為，代替現金輸送，了結國際
    間財政上、金融上及商務上所發生之債權債務，收取匯費，
    並可得無息資金運用之一種銀行業務而言。是凡從事異地間
    寄款、領款之行為，無論是否賺有匯差，亦不論於國內或國
    外為此行為，均符合銀行法第29條第1 項之「匯兌業務」規
    定。再者，資金款項皆得為匯兌業務之客體，本無法定貨幣
    或外國貨幣等之限制，人民幣雖非我中華民國所承認之法定
    貨幣，但卻為中國大陸地區內部所定之具流通性貨幣，則人
    民幣係屬資金、款項，並無疑義。本件被告甲○○、共犯乙
    ○○藉由在中國大陸地區負責之「陳友雲」，訂出新臺幣與
    人民幣之兌換匯率後，將有需求之臺商或個人之資金，先在
    臺灣匯入相當數額之新臺幣，再在大陸地區領取等值人民幣
    ，或先在大陸地區匯入相當數額之人民幣，再在臺灣地區領
    取等值新臺幣之方式，為不特定之客人完成資金之移轉，即
    具有將款項由甲地匯往乙地之功能，屬於辦理匯兌業務之範
    圍，應受銀行法第29條第1 項規定之規範。核被告甲○○明
    知其與共犯乙○○、「陳友雲」均非銀行，分別在中國大陸
    地區、臺灣地區辦理兩地間匯兌業務之行為，違反銀行法第
    29條第1 項之規定，其犯罪所得未達新臺幣1 億元以上，應
    依同法第125 條第1 項前段規定處斷。被告甲○○與共犯乙
    ○○、「陳友雲」成年人間就上開犯行，分別有犯意聯絡及
    行為分擔，均屬共同正犯。又被告甲○○利用不知情之銀行
    承辦人員而為匯款或轉存，為間接正犯。次按刑事法若干犯
    罪行為態樣，本質上原具有反覆、延續實行之特徵，立法時
    既予特別歸類，定為犯罪構成要件之行為要素，則行為人基
    於概括之犯意，在密切接近之一定時、地持續實行之複次行
    為，倘依社會通念，於客觀上認為符合一個反覆、延續性之
    行為觀念者，於刑法評價上，即應僅成立一罪。學理上所稱
    「集合犯」之職業性、營業性或收集性等具有重複特質之犯
    罪均屬之，例如經營、從事業務、收集等行為概念者是（最
    高法院95年度台上字第1079號判決參照）。本件被告甲○○
    非法經營匯兌業務，先後多次匯款或轉交現金等行為，性質
    上具有反覆性，應評價認係包括一罪之集合犯（最高法院93
    年度台上字第2588號判決意旨參照）。又任何人無正當理由
    ，均不得因不知法律而藉口免除刑事責任，被告甲○○有工
    作經驗，具有相當智識，應知兌換或匯兌貨幣均應透過銀行
    及合法金融機構為之，否則即為違法，亦即俗稱之「黑市匯
    兌交易」，今被告甲○○以個人私下之方式匯兌貨幣，豈有
    不知此行為違法之理。是被告甲○○曾辯稱不知道銀行法有
    處罰之規定而冀求免除或減輕渠等刑事責任云云，即非可採
    。又銀行法第125 條雖於93年2 月4 日修正公布施行，惟被
    告甲○○於該法修正施行後仍反覆繼續非法經營匯兌業務，
    自應依現行銀行法第125條第1項前段規定處斷。末衡酌被告
    甲○○於87年間自大陸地區嫁至台灣，在無親友相近、援助
    下，至多以夫家為生活憑靠，且本件犯罪中「陳友雲」係居
    主導、指揮犯案，而被告甲○○共同參與，亦多受共犯即其
    夫乙○○之指示辦理，藉以牟取當時夫妻每個月僅約新臺幣
    2 萬6千元之報酬，依此時空背景，一時失慮初蹈法網，其
    犯罪之情狀尚堪憫恕，量處法定最低度刑有期徒刑3年，仍
    嫌過重，應依刑法第59條酌減輕其刑。
三、原審以被告甲○○犯罪事證明確，予以論罪科刑，固非無見
    ，惟被告甲○○上開犯情，確有情堪憫恕之處，應依刑法第
    59條酌減輕其刑，原審認無該條之適用，尚有未合。是被告
    甲○○上訴意旨執此指摘原判決不當，為有理由，自應由本
    院將原判決關於被告甲○○部分撤銷改判，爰審酌被告甲○
    ○素行良好，有本院被告前案紀錄表1 份附卷可考，其共同
    參與違法經營臺灣地區與大陸地區之匯兌業務，期間逾4 年
    ，與共犯乙○○所經手之匯兌金額龐大，擾亂金融秩序，影
    響國家對金融交易之管理，惡性雖非屬輕微，惟兼衡本件犯
    罪中乃係「陳友雲」主導、指揮犯案，而被告甲○○於87年
    間自大陸地區嫁至台灣，在無親友相近、援助下，至多以夫
    家為生活憑靠，其共同參與，亦多受共犯乙○○之指示辦理
    ，藉以牟取當時夫妻每個月僅約新臺幣2萬6千元之報酬，及
    其於本院審理時對於犯情已坦承不諱，尚知悔悟等一切情狀
    ，量處如主文第2 項所示之刑。末查被告甲○○前未曾受有
    期徒刑以上刑之宣告，有本院被告全國前案紀錄表附卷可稽
    ，且其乃因一時失慮，致罹刑典，已如前述，其經此刑之宣
    告後，應知警惕而無再犯之虞，本院因認暫不執行其刑為當
    ，併予宣告緩刑4年，以啟自新。至扣案如附表四編號1、2
    、7 、9、11 所示之物，均係共犯乙○○所有、供犯罪所用
    之物，業據共犯乙○○供明在卷，均應依刑法第38條第1 項
    第2款宣告沒收。如附表四編號3、4、8所示之印章及存摺，
    雖亦係被告甲○○、共犯乙○○供犯罪所用之物，惟部分印
    章及存摺係其2人向不知情之人所借得使用之物，而屬其2人
    所有之印章及存摺中尚有部分存款屬其2 人自己所有、而非
    因犯本罪所得之款項，且其2 人為警查獲後已不再從事違法
    匯兌業務，該印章及存摺又非屬違禁物，爰不宣告沒收。至
    於扣案如附表編號5、6、10、12至15所示之物，被告甲○○
    、共犯乙○○均始終否認係供犯本案所用之物或因犯本案所
    得之財物，尚無積極證據證明此部分扣案物品係屬其2 人或
    共犯「陳友雲」所有、供犯本罪所用或因犯本案所得之物，
    又非屬違禁物，亦不宣告沒收。
據上論斷，應依刑事訴訟法第369條第1項前段、第364條、第299
條第1項前段，銀行法第125 條第1項前段，刑法第11條前段、第
28條、第59條、第38條第1項第2款、第74條第1項第1款，判決如
主文。
本案經檢察官田炳麟到庭執行職務。
中    華    民    國    98    年    7     月    9     日
                  刑事第十庭審判長法  官  楊炳禎
                                  法  官  朱光仁
                                  法  官  陳春秋
以上正本證明與原本無異。
如不服本判決，應於收受送達後10日內向本院提出上訴書狀，其
未敘述上訴之理由者並得於提起上訴後10日內向本院補提理由書
（均須按他造當事人之人數附繕本）「切勿逕送上級法院」。
                                  書記官  駱國堯
中    華    民    國    98    年    7     月    9     日
附錄：本案論罪科刑法條全文
銀行法第125條
違反第 29 條第 1 項規定者，處 3 年以上 10 年以下有期徒刑
，得併科新臺幣1千萬元以上2億元以下罰金。其犯罪所得達新臺
幣1億元以上者，處7年以上有期徒刑，得併科新臺幣2500萬元以
上5億元以下罰金。
經營銀行間資金移轉帳務清算之金融資訊服務事業，未經主管機
關許可，而擅自營業者，依前項規定處罰。
法人犯前二項之罪者，處罰其行為負責人。
附表一：
 ┌─┬───┬─────────────────────┐
 │編│戶  名│  金  融  機  構  之  名  稱  及  帳  號  │
 │號│      │                                          │
 ├─┼───┼─────────────────────┤
 │ 1│乙○○│中信銀行三重分行、帳號：000000000000號    │
 ├─┼───┼─────────────────────┤
 │ 2│乙○○│彰化銀行三和路分行、帳號：00000000000000號│
 ├─┼───┼─────────────────────┤
 │ 3│乙○○│頂壢郵局、局號：0000000、帳號：0000000號  │
 ├─┼───┼─────────────────────┤
 │ 4│乙○○│臺北富邦銀行、帳號：000000000000號        │
 ├─┼───┼─────────────────────┤
 │ 5│乙○○│新竹商銀、帳號：00000000000000號          │
 ├─┼───┼─────────────────────┤
 │ 6│乙○○│華南銀行三重分行、帳號：000000000000號    │
 ├─┼───┼─────────────────────┤
 │ 7│乙○○│花蓮企銀三重分行、帳號：00000000000號     │
 ├─┼───┼─────────────────────┤
 │ 8│甲○○│中信銀行三重分行、帳號：000000000000號    │
 ├─┼───┼─────────────────────┤
 │ 9│蔡朝宗│華南銀行、帳號：000000000000號            │
 ├─┼───┼─────────────────────┤
 │10│蔡朝宗│彰化銀行西門分行、帳號00000000000000號    │
 ├─┼───┼─────────────────────┤
 │11│陳本署│華泰銀行萬華分行、帳號：0000000000000號   │
 ├─┼───┼─────────────────────┤
 │12│王建榮│臺北富邦銀行、帳號：000000000000號        │
 ├─┼───┼─────────────────────┤
 │13│楊慧琴│中信銀行雙和分行、帳號：000000000000號    │
 └─┴───┴─────────────────────┘
附表二：受國內客戶委託匯款至大陸部分
 ┌─┬───┬────────────────────┬───┬─────┐
 │編│在臺委│在臺委託匯款人存入現金或匯入款項之帳號戶│匯款或│匯款或存入│
 │號│託匯款│名、設帳行及帳號                        │存入現│現金之金額│
 │  │人    │                                        │金日期│（新臺幣）│
 ├─┼───┼────────────────────┼───┼─────┤
 │ 1│林愛娟│乙○○/中信銀行三重分行000000000000號   │960302│    45,000│
 ├─┼───┼────────────────────┼───┼─────┤
 │ 2│趙美嬌│乙○○/彰銀三和路分行00000000000000號   │940608│   194,500│
 ├─┼───┼────────────────────┼───┼─────┤
 │ 3│  --  │乙○○/頂壢郵局00000000000000號         │920822│    15,000│
 ├─┼───┼────────────────────┼───┼─────┤
 │ 4│楊月華│乙○○/臺北富邦銀行000000000000號       │940922│    22,500│
 ├─┼───┼────────────────────┼───┼─────┤
 │ 5│  --  │乙○○/新竹商銀00000000000000號         │920311│    30,000│
 ├─┼───┼────────────────────┼───┼─────┤
 │ 6│鍾宏祥│乙○○/華南銀行三重分行000000000000號   │920912│    10,000│
 ├─┼───┼────────────────────┼───┼─────┤
 │ 7│劉惠春│乙○○/花蓮企銀三重分行00000000000號    │931011│     1,000│
 ├─┼───┼────────────────────┼───┼─────┤
 │ 8│蕭美蘭│甲○○/中信銀行三重分行000000000000號   │960420│    27,000│
 ├─┼───┼────────────────────┼───┼─────┤
 │ 9│趙愛針│蔡朝宗/華南銀行000000000000號           │950731│   176,600│
 ├─┼───┼────────────────────┼───┼─────┤
 │10│  --  │蔡朝宗/彰化銀行西門分行00000000000000號 │950928│     1,020│
 ├─┼───┼────────────────────┼───┼─────┤
 │11│李秀里│陳本署/華泰銀行萬華分行0000000000000號  │960329│    13,000│
 ├─┼───┼────────────────────┼───┼─────┤
 │12│  --  │王建榮/臺北富邦銀行000000000000號       │960417│    14,000│
 ├─┼───┼────────────────────┼───┼─────┤
 │13│  --  │楊慧琴/中信銀行雙和分行000000000000號   │960216│   400,000│
 └─┴───┴────────────────────┴───┴─────┘
 附表三：應大陸客戶委託匯款至國內客戶部分
 ┌─┬────────────────────┬───┬─────┬───┐
 │編│被告2人提領現金或匯出款項之帳號戶名、設 │匯款或│匯款或提領│匯出款│
 │號│帳行及帳號                              │提領現│現金之金額│項之受│
 │  │                                        │金日期│（新臺幣）│款人  │
 ├─┼────────────────────┼───┼─────┼───┤
 │ 1│乙○○/中信銀行三重分行000000000000號   │940214│ 1,050,000│周俊男│
 ├─┼────────────────────┼───┼─────┼───┤
 │ 2│乙○○/彰銀三和路分行00000000000000號   │940606│   453,000│  --  │
 ├─┼────────────────────┼───┼─────┼───┤
 │ 3│乙○○/頂壢郵局00000000000000號         │920625│    30,000│  --  │
 ├─┼────────────────────┼───┼─────┼───┤
 │ 4│乙○○/臺北富邦銀行000000000000號       │940912│    78,000│  --  │
 ├─┼────────────────────┼───┼─────┼───┤
 │ 5│乙○○/新竹商銀00000000000000號         │920124│    80,000│  --  │
 ├─┼────────────────────┼───┼─────┼───┤
 │ 6│乙○○/華南銀行三重分行000000000000號   │931214│   990,000│  --  │
 ├─┼────────────────────┼───┼─────┼───┤
 │ 7│乙○○/花蓮企銀三重分行00000000000號    │931125│   700,000│  --  │
 ├─┼────────────────────┼───┼─────┼───┤
 │ 8│甲○○/中信銀行三重分行000000000000號   │950616│   800,000│品展工│
 │  │                                        │      │          │程有限│
 │  │                                        │      │          │公司  │
 ├─┼────────────────────┼───┼─────┼───┤
 │ 9│蔡朝宗/華南銀行000000000000號           │950731│   468,275│  --  │
 ├─┼────────────────────┼───┼─────┼───┤
 │10│蔡朝宗/彰化銀行西門分行00000000000000號 │950929│     1,006│  --  │
 ├─┼────────────────────┼───┼─────┼───┤
 │11│陳本署/華泰銀行萬華分行0000000000000號  │960328│    78,500│  --  │
 ├─┼────────────────────┼───┼─────┼───┤
 │12│王建榮/臺北富邦銀行000000000000號       │960414│    10,000│  --  │
 ├─┼────────────────────┼───┼─────┼───┤
 │13│楊慧琴/中信銀行雙和分行000000000000號   │960214│   160,000│  --  │
 └─┴────────────────────┴───┴─────┴───┘
附表四：
┌──┬─────────────────┬─────────┐
│編  │扣案物品之名稱及數量（法務部調查局│備              註│
│號  │臺北縣調查站扣押物品目錄表編號）  │                  │
├──┼─────────────────┼─────────┤
│1   │傳真機壹台（編號：3-1）           │共犯乙○○所有、供│
│    │                                  │犯罪所用之物。    │
├──┼─────────────────┼─────────┤
│2   │點鈔機壹台（編號：3-2）           │同上。            │
├──┼─────────────────┼─────────┤
│3   │蔡朝宗等5 人之印章共伍枚（編號：3-│被告甲○○、共犯林│
│    │3）                               │懷華供犯罪所用之物│
│    │                                  │。                │
├──┼─────────────────┼─────────┤
│4   │蔡朝宗等人之銀行存摺共拾伍本（編號│同上。            │
│    │：3-4）                           │                  │
├──┼─────────────────┼─────────┤
│5   │公證書壹本（編號：3-5）           │與本案無關。      │
├──┼─────────────────┼─────────┤
│6   │林梅花等人之居民身分證共參張（編號│同上。            │
│    │：3-6）                           │                  │
├──┼─────────────────┼─────────┤
│7   │匯款資料壹份（編號：3-7）         │共犯乙○○所有、供│
│    │                                  │犯罪所用之物。    │
├──┼─────────────────┼─────────┤
│8   │陳本署等人之銀行存摺拾貳本（編號：│被告甲○○、共犯林│
│    │3-8 ）                            │懷華供犯罪所用之物│
│    │                                  │。                │
├──┼─────────────────┼─────────┤
│9   │記事本共拾參本（編號：3-9 至3-15、│共犯乙○○所有、供│
│    │3-17至3-22）                      │犯罪所用之物。    │
├──┼─────────────────┼─────────┤
│10  │記事本壹本（編號：3-16）          │與本案無關。      │
├──┼─────────────────┼─────────┤
│11  │銀行水單壹份（編號：3-23）        │共犯乙○○所有、供│
│    │                                  │犯罪所用之物。    │
├──┼─────────────────┼─────────┤
│12  │林慶金等人之居民身分證壹份（編號：│與本案無關。      │
│    │3-24）                            │                  │
├──┼─────────────────┼─────────┤
│13  │林慶金等人之公證書壹份（編號：3-25│同上。            │
│    │）                                │                  │
├──┼─────────────────┼─────────┤
│14  │現金新臺幣壹拾參萬玖仟貳佰元（編號│同上。            │
│    │3-26）                            │                  │
├──┼─────────────────┼─────────┤
│15  │現金人民幣壹仟壹佰陸拾伍元（編號3-│同上。            │
│    │27）                              │                  │
└──┴─────────────────┴─────────┘


司法院資訊處製作；財團法人民間司法改革基金會備份。
